臺灣高等法院臺南分院刑事判決　九十六年度上訴字第三一六號
上訴人　臺灣雲林地方法院檢察署檢察官
被　告　乙○○○
上列上訴人因被告偽證案件，不服臺灣雲林地方法院九十六年度
訴字第一一號中華民國九十六年一月二十六日第一審判決（起訴
案號：臺灣雲林地方法院檢察署九十五年度偵字第三八六四號）
，提起上訴，本院判決如下：
    主    文
原判決關於乙○○○部分撤銷。
乙○○○教唆證人，於檢察官偵查時，於案情有重要關係之事項
，供前具結，而為虛偽之陳述，處有期徒刑柒月。「應訊注意事
項」壹紙沒收之。緩刑肆年。並應向甲○○支付新臺幣肆拾伍萬
元，分肆拾伍期支付，自九十六年六月份起，於每月之貳拾日（
如遇例假日，延至次壹工作日）各支付新臺幣壹萬元，至全部金
額給付完畢為止，如一期不履行，視為全部到期。
    事    實
一、乙○○○積欠其妹甲○○新臺幣（下同）九十五萬八千元本
    票票款未能按時償還，為甲○○於民國（下同）九十三年十
    月四日，向臺灣雲林地方法院聲請本票准許強制執行之裁定
    ，獲准後於九十三年十一月九日確定。因恐其名下車牌號碼
    4886-GM號自小客車為甲○○強制執行，夥同朱潘蕊共同意
    圖損害甲○○之債權，於九十三年十月十三日將受強制執行
    之際，擅自以虛偽之買賣名義，將其所有車牌號碼4886-GM
    號自小客車過戶登記與朱潘蕊。而經臺灣雲林地方法院檢察
    署檢察官以九十四年度偵字第五０五八號案件偵辦二人毀損
    債權罪嫌（陳藝敏、朱潘蕊毀損債權部分，業分別判處拘役
    五十日、有期徒刑六月確定）。嗣於上開朱潘蕊毀損債權案
    件之偵查程序中，乙○○○為求脫免朱潘蕊刑責，竟基於教
    唆偽證之犯意，於九十五年七月十九日檢察官偵訊前，在前
    往臺灣雲林地方法院檢察署途中，事先擬妥偵訊時該如何應
    對陳述之「應訊注意事項」一紙交付與朱潘蕊之子朱敏仁，
    教唆朱敏仁、其子謝濱駿，就朱潘蕊是否向乙○○○購買上
    述車輛使用之於案情有重要關係事項，故意虛偽陳述朱潘蕊
    有向乙○○○購買車輛等情，以助朱潘蕊開脫罪責。朱敏仁
    、謝濱駿受此教唆，為袒護朱潘蕊，乃基於偽證之犯意聯絡
    ，於九十五年七月十九日上午九時五十七分許，在臺灣雲林
    地方法院檢察署第六偵查庭，於檢察官偵訊時，先後以證人
    之身分供前具結，並就上開於案情有重要關係之事項，分別
    虛偽證述：「（問朱敏仁：三菱誰買的？）我媽媽買的，買
    三十萬元，是向乙○○○買的，她是我阿姨的女兒。」等語
    ；「（問謝濱駿：車子為何在你姨婆那裡？）我媽賣給她的
    ，價格大概三十萬左右，是我媽媽跟姨婆接洽的。」等語（
    謝濱駿、朱敏仁業經原審依共同偽證罪，各處有期徒刑伍月
    ，均緩刑貳年確定）。
二、案經臺灣雲林地方法院檢察署檢察官自動檢舉起訴。
    理    由
一、上開事實，迭據被告乙○○○供承不諱，核與謝濱駿、朱敏
    仁所述情節相符，並有臺灣雲林地方法院檢察署九十五年七
    月十九日訊問筆錄一份、及證人結文二份，及被告乙○○○
    所書寫之「應訊注意事項」一紙足資佐證。被告及朱潘蕊毀
    損債權部分，亦分別經原審九十四年度六簡字第三二八號、
    九十五年度六簡字第五七０號判處拘役五十日、有期徒刑六
    月判決確定，有判決書在卷可參，被告自白與事實相符，本
    件事證明確，被告犯行堪以認定。
二、被告教唆謝濱駿、朱敏仁偽證，係刑法第一百六十八條偽證
    罪之教唆犯。被告同時教唆被告謝濱俊、朱敏仁就販賣車輛
    與朱潘蕊一事，於九十五年七月十九日檢察官偵訊同時偽證
    ，係侵害一個司法權行使之國家法益，自非想像競合犯，併
    此敘明。原審予被告論罪科刑，固非無見。惟原判決未能審
    酌被告仍積欠甲○○四十五萬元，而於被告宣告緩刑期間所
    為給付，諭知於判決確定後向公庫支付十五萬元，而未令給
    付被害人甲○○，致甲○○債權仍未得清償，洵有未洽。公
    訴人依被害人請求上訴指摘原判決，為有理由，自屬無法維
    持，應由本院將原判決內關於被告部分撤銷改判之。爰審酌
    被告前因毀損債權案件，判處拘役五十日確定，乃因謝濱駿
    辦理婚禮及整理房子，向胞妹甲○○借款九十五萬八千元，
    到期後未能償還，遭甲○○聲請本票准許強制執行，竟認甲
    ○○未念姊妹之情，一時氣憤，與朱潘蕊通謀虛偽將名下自
    小客車過戶登記與朱潘蕊，經甲○○提出告訴後，復教唆謝
    濱駿、朱敏仁於檢察官偵查中為虛偽證述，妨害司法權行使
    之正確性，並浪費司法資源，幸該刑事案件未採用其證詞而
    免誤判，及犯罪後坦承犯行之態度等一切情狀，處有期徒刑
    七月，以資懲戒。被告書立之「應訊注意事項」一紙，為被
    告所有供教唆犯行所用之物，依刑法第三十八條第一項第二
    款宣告沒收之。被告僅前因毀損債權案件，判處拘役五十日
    確定，尚未曾受有期徒刑以上刑之宣告，因一時失慮致罹犯
    行，犯後坦承犯行，深具悔意，經此教訓後，當益知警惕，
    應無再犯之虞，因認其所宣告之刑，以暫不執行為適當，併
    宣告被告緩刑四年，並命被告應向甲○○支付所述之尚欠四
　　十五萬元，分四十五期支付，自九十六年六月份起，於每月
　  之二十日（如遇例假日，延至次一工作日）支付新臺幣一萬
    元，至全部金額給付完畢為止，如一期不履行，視為全部到
    期。按依刑法第七十四條第四項規定上開所命之給付得為民
    事強制執行名義。又如違反上開所命給付之負擔情節重大者
    ，依刑法第七十五條之一第一項第四款之規定並構成撤銷緩
    刑宣告之事由，應併予敘明。
據上論斷，應依刑事訴訟法第三百六十九條第一項前段、第三百
六十四條、第二百九十九條第一項前段，刑法第一百六十八條、
第二十九條、第七十四條第一項第一款、第二項第三款、第三十
八條第一項第二款，判決如主文。
本案經檢察官徐松奎到庭執行職務。
中　　華　　民　　國　　96　　年　　4     月　　18  　日
            刑事第一庭審判長法官　黃　崑　宗
                            法官　王　明　宏
                            法官　蔡　長　林
以上正本證明與原本無異。
如不服本判決，應於收受本判決後十日內向本院提出上訴書狀。
其未敘述上訴理由者並得於提起上訴後十日內向本院補提理由書
狀（均須按他造當事人之人數附繕本）「切勿逕送上級法院」。
　　　　　　　　　　　　　書記官　李　培　薇
中　　華　　民　　國　　96　　年　　4     月　　19  　日
附錄本案論罪科刑法條全文：
刑法第一百六十八條：
　於執行審判職務之公署審判時或於檢察官偵查時，證人、鑑定
人、通譯於案情有重要關係之事項，供前或供後具結，而為虛偽
陳述者，處七年以下有期徒刑。
